【裁判字號】    97,訴,4639
【裁判日期】    980722
【裁判案由】    毒品危害防制條例
【裁判全文】
臺灣臺中地方法院刑事判決  97年度訴字第4639號
公  訴  人  臺灣臺中地方法院檢察署檢察官
被      告  甲○○
                    6號（另案在臺灣臺中監獄執行）
選任辯護人  張淑琪律師
上列被告因違反毒品危害防制條例案件，經檢察官提起公訴 (97
年度偵字第9689號），本院判決如下：
    主    文
甲○○無罪。
    理    由
一、公訴意旨略以：被告甲○○基於販賣第一級毒品海洛因之犯
    意，（一）先後於民國97年2 月13日某時、同年月16日某時
    ，在臺中市○○○路與遊園路口，各以新臺幣（下同）2000
    元之價格，販賣1 小包海洛因予證人丁○○。（二）於97年
    3 月中旬某日，在臺中縣龍井鄉○○路○ 段「自強新城」社
    區前，以1000元之價格，販賣1 小包海洛因予證人戊○○。
    （三）於97年3 月中旬某日，在臺中縣龍井鄉○○○○○道
    附近某處，以不詳價格，販賣1 小包海洛因予證人乙○○。
    嗣於97年4 月19日下午1 時45分許，被告在臺中縣沙鹿鎮鎮
    ○路○ 段565 號前為警查獲，並扣得海洛因14小包毛重21.7
    7 公克及安非他命4 小包毛重18.79 公克（涉施用第一級毒
    品海洛因，第二級毒品安非他命部分，另案起訴）。經清查
    其所使用0000000000號行動電話門號之雙向通聯紀錄，始循
    線查獲上情。因認被告涉犯毒品危害防制條例第4 條第1 項
    之販賣第一級毒品罪嫌。
二、按犯罪事實應依證據認定之，無證據不得認定犯罪事實；不
    能證明被告犯罪者，應諭知無罪之判決，刑事訴訟法第154
    條第2 項、第301 條第1 項分別定有明文。又認定不利於被
    告之事實，須依積極證據，苟積極證據不足為不利於被告事
    實之認定時，即應為有利於被告之認定，更不必有何有利之
    證據；認定犯罪事實所憑之證據，雖不以直接證據為限，間
    接證據亦包括在內，然而無論直接或間接證據，其為訴訟上
    之證明，須於通常一般之人均不致有所懷疑，而得確信為真
    實之程度者，始得據為有罪之認定，若其關於被告是否犯罪
    之證明未能達此程度，而有合理性懷疑之存在，致使無從形
    成有罪之確信，根據「罪證有疑，利於被告」之證據法則，
    即不得遽為不利於被告之認定。再事實之認定，應憑證據，
    如未能發現相當證據，或證據不足以證明，自不能以推測或
    擬制之方法，以為裁判之基礎，最高法院分別著有30年上字
    第816 號、76年台上字第4986號、40年台上字第86號判例可
    資參照。再按施用毒品者所稱其向某人買受毒品之指證，不
    得作為有罪判決之唯一證據，仍須調查其他必要之證據，以
    察其是否與事實相符。良以毒品買受者之指證，其憑信性於
    通常一般人已有所懷疑，尚難確信其為真實。況依98年5 月
    22日修正施行前之毒品危害防制條例第17條規定，供出毒品
    來源，因而破獲者，得減輕其刑；若依98年5 月22日修正施
    行之同條例第17條第1 項規定，供出毒品來源，因而查獲其
    他正犯或共犯者，則得減輕或免除其刑，故其指證之真實性
    猶有疑慮。為擔保施用、持有毒品者陳述之真實性，避免為
    邀寬典而為損人利己之不實陳述，或因不具切身利害關係，
    所為陳述可能有欠嚴謹或任意誇大其詞，施用毒品者有關毒
    品來源之陳述，仍應調查其他證據，以察其陳述是否與事實
    相符。所謂必要之補強證據，固不以證明販賣毒品犯罪構成
    要件之全部事實為必要，但以與施用者之指證具有相當之關
    聯性為前提，其經與施用者之指證綜合判斷，已達於通常一
    般人均不致有所懷疑，而得確信施用者之指證為真實者，始
    得為有罪之認定。最高法院98年度台上字第3700號、第3471
    號、第3427號、第3209號、第3149號、第2898號、第2814號
    裁判均可參照。
三、公訴人認被告涉犯上開販賣第一級毒品犯行，係以：被告
    坦承持有扣案之第一級毒品海洛因14小包毛重21.77 公克、
    安非他命（起訴書誤載為海洛因）4 小包毛重18.79 公克為
    警查獲之事實；證人戊○○於偵查中之證詞；證人紀淑
    華於警詢時及證人乙○○於偵查中之證述；證人丁○○於
    偵查中之證詞；被告所持用之門號0000000000號行動電話
    雙向通聯紀錄；扣案之海洛因14小包毛重21.77 公克、安
    非他命4 小包毛重18.79 公克等，資為論據。訊據被告雖坦
    承其持有扣案之第一級毒品海洛因14小包毛重21.77 公克、
    安非他命4 小包毛重18.79 公克，並使用行動電話門號0000
    000000號之事實，但堅詞否認有何公訴人所指販賣第一級毒
    品海洛因之犯行，辯稱：(一)伊未販賣第一級毒品海洛因予證
    人丁○○、戊○○、乙○○：(1)證人丁○○對於有無向被告
    購買毒品一事，先後證述不一，於本院審理時更證稱是打電
    話向被告詢問有無臨時工可做；且被告與證人丁○○於97年
    2 月13日及16日雖有通聯，但通話內容則付之闕如，難認與
    毒品交易有關；證人丁○○復否認有於97年2 月間施用毒品
    ，而其尿液經送驗後亦未發現有毒品反應，也未因本案向被
    告購買第一級毒品海洛因而經法院裁定觀察、勒戒或科處罪
    刑，證人丁○○之前指認被告販毒，顯有重大瑕疵。(2)證人
    戊○○對於向被告購買第一級毒品海洛因之時間、次數、金
    額及由何人交付毒品等節，歷次所述均不相同，對於向被告
    購買毒品或請被告代為「調貨」，說詞亦反覆不一，所陳之
    真實性已堪存疑；又被告與證人戊○○間自97年2 月16日起
    至同年4 月14日止之通聯高達240 次，且其中不乏通話時間
    長達百秒以上者，與一般毒品上、下游僅藉由電話連繫、約
    定毒品交易內容，通話簡短、次數非多之情形迥異，證人戊○○復證稱也有打電話找被告聊天之情形，可見渠等二人之
    通聯非專為毒品交易；加以證人戊○○係於警方告知依毒品
    危害防制條例第17條關於「供出毒品來源得減刑」之規定後
    ，始供出其施用之第一級毒品海洛因是向被告購得，所為指
    訴存有利己獲邀寬典之動機，不能遽信。再者，證人戊○○
    之尿液經檢驗結果，並無毒品反應，警方亦未以施用毒品罪
    將之移送，不能證明證人戊○○有於97年3 月間施用第一級
    毒品海洛因。(3)證人乙○○於偵查及本院審理時之先後證述
    不符，且於偵查中對於向被告購買毒品之經過情節，均以「
    忘記」、「應該」等推估之詞，含糊籠統地回答，孰真孰假
    已非無疑；再者，證人乙○○於96年8 月18日、同年10月25
    日、同年12月21日及97年3 月17日四度為警查獲施用毒品，
    均未供出其毒品來源為被告，於97年3 月17日供述之毒品上
    手即綽號「阿狗」，亦非被告之綽號，證人乙○○於偵查中
    不利於被告之證述，不能據為被告犯罪之證明。(二)扣案之第
    一級毒品海洛因係供其個人施用。(三)伊與「一六八人力派遣
    公司」簽約，負責依該公司指定之工作場所，提供人力，從
    事工程承攬工作，並領取報酬，其為調派工人，利用電話聯
    繫，故通聯紀錄頻繁，惟通話內容均與毒品交易無關；(四)經
    警方依被告通話對象過濾清查結果，多數證人，包括徐兆正
    等人，均證稱未曾與被告交易毒品等語。
四、證據能力之說明：
（一）選任辯護人張淑琪律師為被告辯護稱：證人丁○○、戊○○於警詢時之陳述，係刑事訴訟法第159 條第1 項之傳聞
      供述，無證據能力等語。按被告以外之人於審判外之言詞
      或書面陳述，除法律有規定者外，不得作為證據。又按被
      告以外之人於檢察事務官、司法警察官或司法警察調查中
      所為之陳述，與審判中不符時，其先前之陳述具有較可信
      之特別情況，且為證明犯罪事實存否所必要者，得為證據
      。刑事訴訟法第159 條第1 項、第159 條之2 分別定有明
      文。查：
  １、經比較證人丁○○於警詢時之陳述（97年度偵字第9689號
      偵查卷一第159-160 頁），與之後其於本院審理時證述之
      內容（本院卷第99-102頁），可知關於證人丁○○確有與
      被告所使用之門號0000000000號行動電話互相通話共計13
      次部分，證人丁○○先後所述相符，核與刑事訴訟法第
      159 條之2 例外得為證據之要件不符，此部分警詢時之陳
      述不得為證據。至於其餘與本院審理時所陳未盡一致之處
      ，包括證人丁○○是否認識被告、有無向被告購買第一級
      毒品海洛因、撥打電話給被告之目的或原因是否為向被告
      購買第一級毒品海洛因等節，經本院遍觀本案偵查全卷，
      雖查無證人丁○○於警詢時有非出於真意而為陳述或遭警
      方違法取供之事證，惟證人丁○○在本院審理時之結證內
      容及過程，亦查無有何閃爍其詞、虛構故事或精神受到壓
      抑不能自由詳實陳述之情狀，又查無證人丁○○於警詢時
      之陳述有何較可信之特別情狀，核與前開規定仍然有間，
      證人丁○○於警詢時之陳述，即不得採為證據。
  ２、另比較證人戊○○於警詢時之陳述（97年度偵字第9689號
      偵查卷一第35-36 頁），與之後其於本院審理時證述之內
      容（本院卷第102-107 頁背面），可知關於證人戊○○有
      於97年2 月12日至97年4 月16日間，與被告所使用之門號
      0000000000號頻繁聯絡，有些是聊天，有些是向被告購買
      第一級毒品海洛因，且有與被告相約在臺中縣龍井鄉○○
      路○ 段「自強新城」，交易第一級毒品海洛因1 、2 次，
      最後一次是在97年3 月中旬等情，證人戊○○先後之證述
      固然一致，核與刑事訴訟法第159 條之2 例外得為證據之
      要件不符，此部分警詢時之陳述不得為證據。至於其餘與
      本院審理時所陳不相符合部分，包括證人戊○○向被告購
      買第一級毒品海洛因之次數是否為10幾次？每次1 包之價
      格是否為1000元？是被告或第三人交付毒品、是向被告購
      買或請被告調毒品等節，經本院遍觀本案偵查全卷，雖查
      無證人戊○○於警詢時有非出於真意而為陳述或遭警方違
      法取供之事證，惟證人戊○○在本院審理時之結證內容及
      過程，亦查無有何閃爍其詞、虛構故事或精神受到壓抑不
      能自由詳實陳述之情狀，又查無證人戊○○於警詢時之陳
      述有何較可信之特別情狀，核與前開規定仍然有間，證人
      戊○○於警詢時之陳述，即不得採為證據。
  ３、辯護人張淑琪律師雖另爭執證人乙○○於警詢時之陳述，
      為被告以外之人審判外之陳述，無證據能力，惟證人乙○○並未製作警詢筆錄，辯護人此部分之辯護，容有誤會。
（二）次按被告以外之人於審判外之陳述，雖不符刑事訴訟法第
      159 條之1 至第159 條之4 之規定，而經當事人於審判程
      序同意作為證據，法院審酌該言詞陳述或書面陳述作成時
      之情況，認為適當者，亦得為證據。當事人、代理人或辯
      護人於法院調查證據時，知有第159 條第1 項不得為證據
      之情形，而未於言詞辯論終結前聲明異議者，視為有前項
      之同意。刑事訴訟法第159 條之5 定有明文。查被告之選
      任辯護人張淑琪律師於本院準備程序時，除對於證人丁○○、戊○○於警詢時之陳述，爭執證據能力外，對於本案
      偵查卷內其餘之人證、書證，均同意有證據能力，得採為
      本案之證據，被告對此亦未表示任何反對之意見，迄至本
      案言詞辯論終結前，被告及選任辯護人張淑琪律師對於卷
      內之該等人證、書證，亦未聲明異議，有本院準備程序筆
      錄及審判筆錄在卷可考；另經本院審酌卷內各該人員陳述
      時之情狀，均查無被違法取供或非出於自由意志之情形，
      相關書證亦查無違法取證或造假虛捏之情事，以之作為本
      案之證據，皆屬適當，依前揭規定，本判決以下所引用之
      卷內人證、書證均得為本案之證據，合先敘明。
五、公訴人雖以前揭臚列之證據，欲佐證被告被訴販賣第一級毒
    品海洛因之犯行，但查：
（一）證人丁○○於偵查中雖具結證稱：伊於97年2 月13-16 日
      、4 月2 、10日間與被告所使用之門號0000000000號行動
      電話聯絡，均是為了向被告購買第一級毒品海洛因，確定
      於97年2 月13日、同年月16日有向被告購買第一級毒品海
      洛因，是約在臺中市○○路與遊園路口碰面，每次均向被
      告購買2000元1 小包，被告是開黑色自小客車等語；但於
      本院審理時卻結證稱：伊不認識被告，之所以撥打電話給
      被告，是因為綽號「富龍」（台語發音）的同事告知被告
      上開門號，說可以撥打詢問工作機會，伊不知接電話者是
      何人，亦未因而找到工作。伊於警詢時，因為警察一直質
      疑伊如果不認識被告，為何會與被告有通聯紀錄，故配合
      製作警詢筆錄，並於當日由警察帶往臺灣臺中地方法院檢
      察署接受偵訊，伊因為想趕快離開，且警察也坐在偵查庭
      內，故伊於偵查中仍依警詢筆錄之內容，為不實之陳述等
      語。依上可知，證人丁○○對於其究竟有無於97年2 月13
      日、同年月16日向被告購買第一級毒品海洛因2 次之事實
      ，於偵查中及本院審理時之證述完全迥異，再參以被告亦
      提出其與一六八人力派遣有限公司簽立之合約書、在職證
      明書等件（本院卷第39-40 頁），證明自己係在從事人力
      派遣工作，核與證人丁○○於本院審理時結證稱：是向被
      告電詢工作機會等語相符，是以證人丁○○於偵查中或審
      理時之證述，究竟何者為真，已難遽予認定。另依卷附被
      告與證人丁○○之通聯紀錄（97年度偵字第9689號偵查卷
      一第49頁），兩人固有於97年2 月13日、16日有電話聯絡
      ，但97年2 月13日之通話秒數為0 秒，全然無法佐證被告
      與證人丁○○間有於當日藉此通話聯絡買賣第一級毒品海
      洛因之情事存在；另97年2 月16日則有4 通通話紀錄，通
      話時間依序為72、13、14、11秒，但因無通聯譯文可資比
      對，故依該份資料，至多能查知被告與證人丁○○於97年
      2 月16日通聯之時間、次數，尚不能遽以判定通話之內容
      是否與買賣第一級毒品海洛因有關。加以證人丁○○於97
      年2 月間亦無因施用第一級毒品海洛因，而被查獲，或經
      法院裁定送觀察、勒戒或科處罪刑之紀錄，業經證人丁○○於本院審理時結證明確（本院卷第101 頁），並有其臺
      灣高等法院被告前案紀錄表可按（本院卷第70-84 頁）。
      據上所述，證人丁○○於偵查中雖指認有於97年2 月13日
      、16日向被告購買第一級毒品海洛因2 次，但嗣後於本院
      審理時業經全盤翻異；另經本院依職權調查，雖得知被告
      名下所有之車牌號碼2K-2202 號自小客車，確實是黑色自
      小客車，有車號查詢汽車車籍、交通部公路總局臺中區監
      理所函附資料（本院卷第118 、124-128 頁）附卷可稽，
      核與證人丁○○於偵查中證述被告是開黑色自小客車等語
      相符，但單憑此，尚不足以使本院形成證人丁○○於偵查
      中證稱：伊有向被告購買第一級毒品海洛因2 次等語之證
      述，確合於實情之明確心證。此外，本院亦查無其他補強
      證據可以證實證人丁○○於偵查中之陳述，方合於實情，
      從而，依現有卷證，既無任何補強證據可資佐證證人丁○○於偵查中之陳述為真，揆諸前揭說明，本院自不能遽予
      採為認定被告確有販賣第一級毒品海洛因予證人丁○○之
      證據。
（二）證人戊○○於偵查中及本院審理時雖一致結證稱：有於97
      年3 月中旬，在臺中縣龍井鄉○○路○ 段「自強新城」，
      向被告購買第一級毒品海洛因1 次等語，但對於該次交易
      經過，於偵查中係結證稱：伊向被告購買第一級毒品海洛
      因，是由被告本人將第一級毒品海洛因交給伊，伊則交付
      1000元給被告等語（97年度偵字第9689號偵查卷一第136
      頁）；嗣於本院審理時卻改稱：是伊打電話請被告幫忙調
      毒品，而後，由別人出面交付毒品，被告於交付毒品時並
      未到場，伊當天交付之款項應該是800 元等語（本院卷第
      106 頁背面、第107 頁），可知關於該次購買第一級毒品
      海洛因之關鍵事實，包括：證人戊○○究竟是向被告購買
      抑或請被告調貨、是由被告交付或第三人交付第一級毒品
      海洛因、證人戊○○交付之價款到底是1000元或800 元等
      節，證人戊○○之先後證述互相齟齬，實情為何，顯然有
      疑。另依卷附被告與證人戊○○之通聯紀錄，於97年2 月
      16日至同年4 月14日多達249 通（上開偵查卷第51-57 頁
      ），不僅卷內無通聯譯文可資比對是否係在談論第一級毒
      品海洛因交易之事，且證人戊○○於偵查中及本院審理時
      又均一致證稱：有些通話是與被告在聊天，無法區分通聯
      紀錄是否是向被告購買毒品等語（上開偵查卷第135 頁、
      本院卷第102 頁背面），故依該份通聯紀錄，至多能查知
      被告與證人戊○○間有前述頻繁之通信聯絡，但尚不能佐
      證公訴人起訴被告於97年3 月中旬販賣第一級毒品海洛因
      予證人戊○○1 次之犯罪事實。加以證人戊○○於97年3
      月間亦無因施用第一級毒品海洛因，而被查獲，或經法院
      裁定送觀察、勒戒或科處罪刑之紀錄，業經證人戊○○於
      本院審理時結證明確（本院卷第104 頁背面），並有其臺
      灣高等法院被告前案紀錄表可按（本院卷第67-68 頁）。
      據上所述，證人戊○○於偵查中及本院審理時雖均證稱：
      其有於97年3 月中旬向被告購買第一級毒品海洛因1 次等
      語，但因就該次交易第一級毒品海洛因之關鍵事實，先後
      陳述之情節差別甚大，有重大瑕疵，且本院亦查無其他補
      強證據可以證明證人戊○○關於上開指認，確實不虛，揆
      諸前揭說明，本院尚無從採認證人戊○○於偵查中或審理
      中分別存有瑕疵，又均無其他補強證據可資佐實之指訴，
      遽予認定被告確有販賣第一級毒品海洛因予證人戊○○之
      事實。
（三）證人乙○○雖於偵查中具結證稱：伊有於97年3 月中旬某
      日，在臺中縣龍井交流道向被告購買第一級毒品海洛因等
      語，但於本院審理時全盤翻異前詞，改結證稱：未曾向被
      告購買第一級毒品海洛因，之前於偵查中應該是證述有與
      被告一起去向別人買第一級毒品海洛因，不知筆錄為何會
      記成伊向被告購買第一級毒品海洛因等語。經本院當庭勘
      驗證人乙○○於偵查中之錄音光碟，可知該次偵訊筆錄係
      由檢察官以一問一答方式訊問證人乙○○，且筆錄雖非逐
      字逐句記錄，但意旨大抵與實際問答之情形相同，有本院
      勘驗筆錄存卷可佐（本院卷第147-153 頁），足見證人乙○○確有於偵查中結證稱：伊有於97年3 月中旬某日，在
      臺中縣龍井交流道向被告購買第一級毒品海洛因等語。但
      證人乙○○於本院審理時既然翻異前詞，顯見其前後之證
      述迥然有別，究竟何者為真，已難遽予認定。另觀諸證人
      乙○○之上開偵訊內容（參本院卷第148-153 頁），對於
      向被告購買第一級毒品海洛因之經過，例如：購買次數、
      數量、價格等等攸關被告是否販賣第一級毒品海洛因予證
      人乙○○之重要構成要件事實，均答稱：「我想不起來」
      、「忘記了」等語，究竟證人乙○○是否據實回答，抑或
      僅在應付檢察官之問話，所陳是否為真，即堪存疑。另依
      卷附被告與證人乙○○之通聯紀錄（97年度偵字第9689號
      偵查卷一第58-60 頁），其中證人乙○○所使用之門號00
      00000000號行動電話與被告間之通話時間係介於97年4 月
      7 日至同年月15日間，顯與公訴人起訴被告有於97年3 月
      中旬某日販賣第一級毒品海洛因予證人乙○○之事實，毫
      無關聯；至於證人乙○○所使用之門號0000000000號行動
      電話與被告間之通話，則無任何譯文可資佐證係與談論第
      一級毒品海洛因交易有關。再者，證人乙○○於96年8 月
      18 日 、同年10月25日、同年12月21日及97年3 月17日四
      度為警查獲涉犯施用毒品犯行，但經本院調取並審閱各該
      違反毒品危害防制條例案卷，可知證人乙○○均未指名供
      出其毒品來源為被告，其中，證人乙○○於97年3 月17日
      為警查獲時，雖供稱其毒品上手為綽號「阿狗」之人，但
      被告否認有此綽號，證人乙○○於本院審理時復結證稱：
      伊施用毒品與被告無關等語（本院卷第109 頁），公訴人
      亦未能提出任何證據證明被告即係證人乙○○所供陳綽號
      「阿狗」之人，則證人乙○○於本案偵查中證稱：伊有於
      97年3 月中旬某日，向被告購買第一級毒品海洛因等語，
      是否與事實相符，仍屬有疑。據上所述，證人乙○○於本
      案偵查中之證述嗣後既於本院審理時全盤推翻，且其於該
      次偵查中所陳亦非毫無瑕疵可指，本院復查無其他補強證
      據可以佐實證人乙○○於本案偵查中之陳述，應認依現有
      卷證，尚無從遽予採認證人乙○○於本案偵查中所為不利
      於被告之證述。
（四）公訴人雖另以被告坦承持有扣案之第一級毒品海洛因14小
      包毛重21.77 公克、安非他命4 小包毛重18.79 公克之事
      實，且有查扣上開毒品，欲證明被告販賣第一級毒品海洛
      因予證人丁○○、戊○○、乙○○之犯行，且扣案之第一
      級毒品海洛因14小包，經送請法務部調查局濫用藥物實驗
      室鑑定結果，認均含第一級第6 項毒品海洛因成分等情，
      有該實驗室鑑定書在卷可稽（本院卷第95頁）。但任何人
      持有毒品之原因非一，並不限於販賣予他人一途，已難徒
      以被告為警查獲持有第一級毒品海洛因之事實，即遽認被
      告有公訴人所指販賣第一級毒品海洛因之犯行。且被告究
      竟有無於公訴人起訴之時、地，販賣第一級毒品海洛因予
      證人丁○○、戊○○、乙○○，均發生在被告於97年4 月
      19 日 下午1 時45分為警查獲之前，自亦無法以該次被告
      經警查獲時，有非法持有上開扣案之第一級毒品海洛因之
      事實，來推論公訴意旨所指之販賣第一級毒品海洛因之犯
      罪事實。至於被告非法持有扣案之上開第二級毒品安非他
      命部分，則與被告有無販賣第一級毒品海洛因無涉，公訴
      人此部分之舉證顯屬誤會。
（五）此外，公訴人雖又舉證人紀淑華於警詢時之證述為證，但
      證人紀淑華此部分之證述（97年度偵字第9689號偵查卷一
      第142-143 頁），僅在說明其名下申辦之門號0000000000
      、0000000000，係交由證人乙○○使用之事實，對此，證
      人乙○○亦不爭執，但證人乙○○與被告間之通聯紀錄，
      並不能作為證人乙○○於本案偵查中指訴之補強證據，已
      如前述，是以證人紀淑華於警詢時之證言，亦無法資為不
      利於被告之徵憑。
（六）綜上所陳，公訴人所舉之證據尚不足以證明被告有於公訴
      意旨所載之犯罪時、地，分別販賣第一級毒品海洛因予證
      人丁○○、戊○○、乙○○之犯罪事實，此外本院復查無
      其他證據足認被告確有公訴人所指之販賣第一級毒品海洛
      因之犯行，揆諸首揭說明，既無積極證據足認被告有違反
      毒品危害防制條例第四條第一項之罪嫌，不能證明被告犯
      罪，依法應諭知無罪之判決。
據上論斷，應依刑事訴訟法第301 條第1 項，判決如主文。
本案經檢察官丙○○到庭執行職務
中    華    民    國    98    年    7     月    22    日
              刑事第七庭  審判長法  官  陳慧珊
                                法  官  林慶郎
                                法  官  莊嘉蕙
以上正本證明與原本無異
如不服本判決應於收受送達後十日內向本院提出上訴書狀，並應
敘述具體理由；其未敘述上訴理由者，應於上訴期間屆滿後二十
日內向本院補提理由書（均須按他造當事人之人數附繕本）「切
勿逕送上級法院」。
                                書記官  陳怡臻
中    華    民    國    98    年    7     月    22    日


司法院資訊處製作；財團法人民間司法改革基金會備份。
